sl-SI: Zasnova rojstnodnevne svečke: Glede na starost; V obliki živali; Risani lik; Športni dodatek; Drugo
ru: Дизайн свечей для тортов: С учетом возраста; В форме животного; В форме персонажа мультфильма; Спортивный аксессуар; Другое
pt-BR: Formato da vela de aniversário: Específico por idade; Em forma de animal; Personagem de desenho animado; Acessórios esportivos; Outro
sk-SK: Dizajn narodeninovej sviečky: Podľa veku; V tvare zvieratka; Kreslená postavička; Športový doplnok; Iné
nb: Bursdagslysdesign: Aldersbestemt; Dyreformet; Tegneseriefigur; Sportstilbehør; Annet
fr: Conception de la bougie d’anniversaire: Selon l’âge; En forme d'animal; Personnage de dessin animé; Accessoire de sport; Autre
cs: Design narozeninové svíčky: Pro určitý věk; Ve tvaru zvířete; Komiksová postava; Sportovní doplněk; Jiné
hu: Születésnapi gyertya kialakítása: Életkor szerinti; Állat formájú; Rajzfilmfigura; Sportkiegészítő; Egyéb
fi: Syntymäpäiväkynttilän muotoilu: Ikäkohtainen; Eläimen muotoinen; Sarjakuvahahmo; Urheilutarvikkeet; Muu
ja: バースデーキャンドルのデザイン: 年齢別; 動物の形; 漫画のキャラクター; スポーツ関連; その他
hr-HR: Dizajn rođendanske svjećice: Prema dobi; U obliku životinja; Crtani lik; Sportski dodatak; Ostalo
it: Design delle candeline di compleanno: Specifico per età; A forma di animale; Personaggio dei cartoni animati; Accessorio sportivo; Altro
bg-BG: Дизайн на свещи за рожден ден: Според възрастта; С форма на животно; Карикатурен герой; Спортен аксесоар; Други
de: Geburtstagskerzendesign: Altersspezifisch; Tierförmig; Zeichentrickfigur; Sportzubehör; Sonstiges
tr: Doğum günü mumu tasarımı: Yaşa göre; Hayvan şekilli; Çizgi film karakteri; Spor aksesuarı; Diğer
el: Σχέδιο κεριού γενεθλίων: Ηλικιακό; Σχήμα ζώου; Χαρακτήρας κινουμένων σχεδίων; Αθλητικό αξεσουάρ; Άλλο
th: การออกแบบเทียนวันเกิด: เฉพาะช่วงอายุ; รูปสัตว์; คาแรกเตอร์การ์ตูน; อุปกรณ์เสริมสำหรับกีฬา; อื่นๆ
lt-LT: Gimtadienio žvakučių dizainas: Pagal amžių; Gyvūnų formos; Animacinių filmų personažas; Sporto priedai; Kita
da: Fødselsdagslysdesign: Aldersspecifik; Dyreformet; Tegnefilmsfigur; Sportstilbehør; Andet
ro-RO: Design lumânare aniversare: Specific vârstei; Formă de animal; Personaj de desene animate; Accesoriu sportiv; Altele
ko: 생일 초 디자인: 연령별; 동물형; 만화 캐릭터; 스포츠 액세서리; 기타
nl: Ontwerp verjaardagskaars: Leeftijdsspecifiek; Diervormig; Stripfiguur; Sportaccessoires; Andere
en: Birthday candle design: Age-specific; Animal-shaped; Cartoon character; Sports accessory; Other
zh-TW: 生日蠟燭設計: 特定年齡; 動物形; 卡通角色; 運動配件; 其他
sv: Design av födelsedagsljus: Åldersspecifik; Djurformad; Seriefigur; Sporttillbehör; Övrigt
pt-PT: Design de vela de aniversário: Específico por idade; Em forma de animal; Personagem de desenhos animados; Acessório de desporto; Outro
pl: Projekt świecy urodzinowej: Dla określonego wieku; Zwierzęcy kształt; Postać z kreskówki; Akcesoria sportowe; Inne
zh-CN: 生日蜡烛设计: 特定年龄; 动物形; 卡通角色; 运动配件; 其他
vi: Thiết kế nến sinh nhật: Dành riêng cho lứa tuổi; Hình động vật; Nhân vật hoạt hình; Phụ kiện thể thao; Khác
es: Diseño de velas de cumpleaños: Para edades específicas; En forma de animal; Personaje de caricatura; Accesorio deportivo; Otros